Config:
  hfst:
    Gen: ../../../src/generator-gt-norm.hfst
    Morph: ../../../src/aANlyser-gt-norm.hfst
  xerox:
    Gen: ../../../src/generator-gt-norm.xfst
    Morph: ../../../src/aANlyser-gt-norm.xfst
    App: lookup

Tests:
  
  

  
  Noun - anikwacâs - ok : # -m animate noun, squirrel
     anikwacâs+N+AN+Sg: anikwacâs
     anikwacâs+N+AN+Pl: anikwacâsak
     anikwacâs+N+AN+Loc: anikwacâsihk
     anikwacâs+N+AN+Obv: anikwacâsa
     anikwacâs+N+AN+Dim+Sg: anikwacâsisis
     anikwacâs+N+AN+Dim+Pl: anikwacâsisisak
     anikwacâs+N+AN+Dim+Loc: anikwacâsisisihk

     anikwacâs+N+AN+Sg+Px1Sg: nitanikwacâs
     anikwacâs+N+AN+Sg+Px2Sg: kitanikwacâs
     anikwacâs+N+AN+Sg+Px3Sg: otanikwacâs
     anikwacâs+N+AN+Sg+Px3iSg: otanikwacâsyiw
     anikwacâs+N+AN+Sg+Px1Pl: nitanikwacâsnân
     anikwacâs+N+AN+Sg+Px12Pl: kitanikwacâsnân
     anikwacâs+N+AN+Sg+Px2Pl: kitanikwacâsâw
     anikwacâs+N+AN+Sg+Px3Pl: otanikwacâsâw
     anikwacâs+N+AN+Sg+Px3iPl: otanikwacâsyiw
     
     anikwacâs+N+AN+Obv+Px3Sg: otanikwacâsa
     anikwacâs+N+AN+Obv+Px3iSg: otanikwacâsyiwa

     anikwacâs+N+AN+Pl+Px1Sg: nitanikwacâsak
     anikwacâs+N+AN+Pl+Px2Sg: kitanikwacâsak
     anikwacâs+N+AN+Pl+Px3Sg: otanikwacâsa
     anikwacâs+N+AN+Pl+Px3iSg: otanikwacâsyiwa
     anikwacâs+N+AN+Pl+Px1Pl: nitanikwacâsinânak
     anikwacâs+N+AN+Pl+Px12Pl: kitanikwacâsnawak
     anikwacâs+N+AN+Pl+Px2Pl: kitanikwacâswâwak
     anikwacâs+N+AN+Pl+Px3Pl: otanikwacâswâwa
     anikwacâs+N+AN+Pl+Px3iPl: otanikwacâsyiwa

     anikwacâs+N+AN+Dim+Sg+Px1Sg: nitanikwacâsisis
     anikwacâs+N+AN+Dim+Sg+Px2Sg: kitanikwacâsisis
     anikwacâs+N+AN+Dim+Sg+Px3Sg: otanikwacâsisis
     anikwacâs+N+AN+Dim+Sg+Px3iSg: otanikwacâsisisiyiw
     anikwacâs+N+AN+Dim+Sg+Px1Pl: nitanikwacâsisisinân
     anikwacâs+N+AN+Dim+Sg+Px12Pl: kitanikwacâsisisinaw
     anikwacâs+N+AN+Dim+Sg+Px2Pl: kitanikwacâsisisiwâw
     anikwacâs+N+AN+Dim+Sg+Px3Pl: otanikwacâsisisiwâw
     anikwacâs+N+AN+Dim+Sg+Px3iPl: otanikwacâsisisiyiw

     anikwacâs+N+AN+Dim+Pl+Px1Sg: nitanikwacâsisak
     anikwacâs+N+AN+Dim+Pl+Px2Sg: kitanikwacâsisak
     anikwacâs+N+AN+Dim+Pl+Px3Sg: otanikwacâsisa
     anikwacâs+N+AN+Dim+Pl+Px3iSg: otanikwacâsisiyiwa
     anikwacâs+N+AN+Dim+Pl+Px1Pl: nitanikwacâsisinânak
     anikwacâs+N+AN+Dim+Pl+Px12Pl: kitanikwacâsisnawak
     anikwacâs+N+AN+Dim+Pl+Px2Pl: kitanikwacâsisiwâwak
     anikwacâs+N+AN+Dim+Pl+Px3Pl: otanikwacâsiswâwa
     anikwacâs+N+AN+Dim+Pl+Px3iPl: otanikwacâsisyiwa

     anikwacâs+N+AN+Px1Sg+Loc: nitanikwacâsihk
     anikwacâs+N+AN+Px2Sg+Loc: kitanikwacâsihk
     anikwacâs+N+AN+Px3Sg+Loc: otanikwacâsihk
     anikwacâs+N+AN+Px3iSg+Loc: otanikwacâsiyihk
     anikwacâs+N+AN+Px1Pl+Loc: nitanikwacâsinânihk
     anikwacâs+N+AN+Px12Pl+Loc: kitanikwacâsinâhk
     anikwacâs+N+AN+Px2Pl+Loc: kitanikwacâsiwâwihk
     anikwacâs+N+AN+Px3Pl+Loc: otanikwacâsiwâwihk 
     anikwacâs+N+AN+Px3iPl+Loc: otanikwacâsiyihk

     anikwacâs+N+AN+Dim+Px1Sg+Loc: nitanikwacâsisihk
     anikwacâs+N+AN+Dim+Px2Sg+Loc: kitanikwacâsisihk
     anikwacâs+N+AN+Dim+Px3Sg+Loc: otanikwacâsisihk
     anikwacâs+N+AN+Dim+Px3iSg+Loc: otanikwacâsisiyihk
     anikwacâs+N+AN+Dim+Px1Pl+Loc: nitanikwacâsisinânihk
     anikwacâs+N+AN+Dim+Px12Pl+Loc: kitanikwacâsisinâhk
     anikwacâs+N+AN+Dim+Px2Pl+Loc: kitanikwacâsisiwâwihk
     anikwacâs+N+AN+Dim+Px3Pl+Loc: otanikwacâsisiwâwihk
     anikwacâs+N+AN+Dim+Px3iPl+Loc: otanikwacâsisiyihk
  
  Noun - atim - ok : # -m animate noun
     atim+N+AN+Sg: atim # asdf
     atim+N+AN+Pl: atimwak #test
     atim+N+AN+Obv: atimwa
     atim+N+AN+Loc: atimohk # really rare form
     atim+N+AN+Dim+Sg: acimosis
     atim+N+AN+Dim+Pl: acimosisak
     atim+N+AN+Dim+Loc: acimosisihk
     
     atim+N+AN+Sg+Px1Sg: nitêm
     atim+N+AN+Sg+Px2Sg: kitêm
     atim+N+AN+Sg+Px3Sg+Obv: otêma
     atim+N+AN+Sg+Px3iSg+Obv: otêmiyiwa
     atim+N+AN+Sg+Px1Pl: nitêminân
     atim+N+AN+Sg+Px12Pl: kitêminaw
     atim+N+AN+Sg+Px2Pl: kitêmiwâw
     atim+N+AN+Sg+Px3Pl+Obv: otêmiwâwa
     atim+N+AN+Sg+Px3iPl+Obv: otêmiyiwa
     
     atim+N+AN+Pl+Px1Sg: nitêmak
     atim+N+AN+Pl+Px2Sg: kitêmak
     atim+N+AN+Pl+Px3Sg+Obv: otêma
     atim+N+AN+Pl+Px3iSg+Obv: otêmiyiwa
     atim+N+AN+Pl+Px1Pl: nitêminânak
     atim+N+AN+Pl+Px12Pl: kitêminawak
     atim+N+AN+Pl+Px2Pl: kitêmiwâwak
     atim+N+AN+Pl+Px3Pl+Obv: otêmiwâwa
     atim+N+AN+Pl+Px3iPl+Obv: otêmiyiwa
     
     atim+N+AN+Dim+Sg+Px1Sg: nicêmisis
     atim+N+AN+Dim+Sg+Px2Sg: kicêmisis
     atim+N+AN+Dim+Sg+Px3Sg+Obv: ocêmisisa
     atim+N+AN+Dim+Sg+Px3iSg+Obv: ocêmisisiyiwa
     atim+N+AN+Dim+Sg+Px1Pl: nicêmisisinân
     atim+N+AN+Dim+Sg+Px12Pl: kicêmisisinaw
     atim+N+AN+Dim+Sg+Px2Pl: kicêmisisiwâw
     atim+N+AN+Dim+Sg+Px3Pl+Obv: ocêmisisiwâwa
     atim+N+AN+Dim+Sg+Px3iSg+Obv: ocêmisisiyiwa
     
     atim+N+AN+Dim+Pl+Px1Sg: nicêmisisak
     atim+N+AN+Dim+Pl+Px2Sg: kicêmisisak
     atim+N+AN+Dim+Pl+Px3Sg+Obv: ocêmisisa
     atim+N+AN+Dim+Pl+Px3iSg+Obv: ocêmisisiyiwa
     atim+N+AN+Dim+Pl+Px1Pl: nicêmisisinânak
     atim+N+AN+Dim+Pl+Px12Pl: kicêmisisinawak
     atim+N+AN+Dim+Pl+Px2Pl: kicêmisisiwâwak
     atim+N+AN+Dim+Pl+Px3Pl+Obv: ocêmisisiwâwa
     atim+N+AN+Dim+Pl+Px3iPl+Obv: ocêmisisiyiwa
     
     atim+N+AN+Px1Sg+Loc: nitêmihk
     atim+N+AN+Px2Sg+Loc: kitêmihk
     atim+N+AN+Px3Sg+Loc: otêmihk
     atim+N+AN+Px3iSg+Loc: otêmiyihk
     atim+N+AN+Px1Pl+Loc: nitêminânihk
     atim+N+AN+Px12Pl+Loc: kitêminâhk
     atim+N+AN+Px2Pl+Loc: kitêmiwâwihk
     atim+N+AN+Px3Pl+Loc: otêmiwâwihk
     atim+N+AN+Px3iPl+Loc: otêmiyihk
     
     atim+N+AN+Dim+Px1Sg+Loc: nicêmisisihk
     atim+N+AN+Dim+Px2Sg+Loc: kicêmisisihk
     atim+N+AN+Dim+Px3Sg+Loc: ocêmisisihk
     atim+N+AN+Dim+Px3iSg+Loc: ocêmisisiyihk
     atim+N+AN+Dim+Px1Pl+Loc: nicêmisisinânihk
     atim+N+AN+Dim+Px12Pl+Loc: kicêmisisinâhk
     atim+N+AN+Dim+Px2Pl+Loc: kicêmisisiwâwihk
     atim+N+AN+Dim+Px3Pl+Loc: ocêmisisiwâwihk
     atim+N+AN+Dim+Px3iPl+Loc: ocêmisisiyihk
  
  Noun - cahcahkayo - ok : # -m animate noun, blackbird
     cahcahkayo+N+AN+Sg: cahcahkayo
     cahcahkayo+N+AN+Pl: cahcahkayowak
     cahcahkayo+N+AN+Loc: cahcahkayohk
     cahcahkayo+N+AN+Dim+Sg: cahcahkayosis
     cahcahkayo+N+AN+Dim+Pl: cahcahkayosisak
     cahcahkayo+N+AN+Dim+Loc: cahcahkayosisihk

     cahcahkayo+N+AN+Sg+Px1Sg: nicahcahkayo
     cahcahkayo+N+AN+Sg+Px2Sg: kicahcahkayo
     cahcahkayo+N+AN+Sg+Px3Sg: ocahcahkayo
     cahcahkayo+N+AN+Sg+Px3iSg: ocahcahkayoyiw
     cahcahkayo+N+AN+Sg+Px1Pl: nicahcahkayonân
     cahcahkayo+N+AN+Sg+Px12Pl: kicahcahkayonân
     cahcahkayo+N+AN+Sg+Px2Pl: kiniskâw
     cahcahkayo+N+AN+Sg+Px3Pl: oniskâw
     cahcahkayo+N+AN+Sg+Px3iPl: ocahcahkayoyiw

     cahcahkayo+N+AN+Pl+Px1Sg: niôsa
     cahcahkayo+N+AN+Pl+Px2Sg: kicahcahkayok
     cahcahkayo+N+AN+Pl+Px3Sg: ocahcahkayo
     cahcahkayo+N+AN+Pl+Px3iSg: ocahcahkayoyiwa
     cahcahkayo+N+AN+Pl+Px1Pl: nicahcahkayonâna
     cahcahkayo+N+AN+Pl+Px12Pl: kicahcahkayonawa
     cahcahkayo+N+AN+Pl+Px2Pl: kicahcahkayowâwa
     cahcahkayo+N+AN+Pl+Px3Pl: ocahcahkayowâwa
     cahcahkayo+N+AN+Pl+Px3iPl: ocahcahkayoyiwa

     cahcahkayo+N+AN+Dim+Sg+Px1Sg: nicahcahkayosis
     cahcahkayo+N+AN+Dim+Sg+Px2Sg: kicahcahkayosis
     cahcahkayo+N+AN+Dim+Sg+Px3Sg: ocahcahkayosis
     cahcahkayo+N+AN+Dim+Sg+Px3iSg: ocahcahkayosisiyiw
     cahcahkayo+N+AN+Dim+Sg+Px1Pl: nicahcahkayosisinân
     cahcahkayo+N+AN+Dim+Sg+Px12Pl: kicahcahkayosisinaw
     cahcahkayo+N+AN+Dim+Sg+Px2Pl: kicahcahkayosisiwâw
     cahcahkayo+N+AN+Dim+Sg+Px3Pl: ocahcahkayosisiwâw
     cahcahkayo+N+AN+Dim+Sg+Px3iPl: ocahcahkayosisiyiw

     cahcahkayo+N+AN+Dim+Pl+Px1Sg: nicahcahkayosisa
     cahcahkayo+N+AN+Dim+Pl+Px2Sg: kicahcahkayosisa
     cahcahkayo+N+AN+Dim+Pl+Px3Sg: ocahcahkayosisa
     cahcahkayo+N+AN+Dim+Pl+Px3iSg: ocahcahkayosisiyiwa
     cahcahkayo+N+AN+Dim+Pl+Px1Pl: nicahcahkayosisinâna
     cahcahkayo+N+AN+Dim+Pl+Px12Pl: kicahcahkayosisinawa
     cahcahkayo+N+AN+Dim+Pl+Px2Pl: kicahcahkayosisiwâwa
     cahcahkayo+N+AN+Dim+Pl+Px3Pl: ocahcahkayosisiwâwa
     cahcahkayo+N+AN+Dim+Pl+Px3iPl: ocahcahkayosisiyiwa

     cahcahkayo+N+AN+Px1Sg+Loc: nicahcahkayohk
     cahcahkayo+N+AN+Px2Sg+Loc: kicahcahkayohk
     cahcahkayo+N+AN+Px3Sg+Loc: ocahcahkayohk
     cahcahkayo+N+AN+Px3iSg+Loc: ocahcahkayoyihk
     cahcahkayo+N+AN+Px1Pl+Loc: nisinânihk
     cahcahkayo+N+AN+Px12Pl+Loc: kicahcahkayonâhk
     cahcahkayo+N+AN+Px2Pl+Loc: kisiwâwihk
     cahcahkayo+N+AN+Px3Pl+Loc: osiwâwihk 
     cahcahkayo+N+AN+Px3iPl+Loc: ocahcahkayoyihk

     cahcahkayo+N+AN+Dim+Px1Sg+Loc: nicahcahkayosisihk
     cahcahkayo+N+AN+Dim+Px2Sg+Loc: kicahcahkayosisihk
     cahcahkayo+N+AN+Dim+Px3Sg+Loc: ocahcahkayosisihk
     cahcahkayo+N+AN+Dim+Px3iSg+Loc: ocahcahkayossiyihk
     cahcahkayo+N+AN+Dim+Px1Pl+Loc: nicahcahkayosisnânihk
     cahcahkayo+N+AN+Dim+Px12Pl+Loc: kicahcahkayossinâh
     cahcahkayo+N+AN+Dim+Px2Pl+Loc: kicahcahkayosiswâwihk
     cahcahkayo+N+AN+Dim+Px3Pl+Loc: ocahcahkayosiswâwihk
     cahcahkayo+N+AN+Dim+Px3iPl+Loc: ocahcahkayosisiyihk
  
  Verb - iskwêw - ok : # -m animate noun
     iskwêw+N+AN+Sg: iskwêw
     iskwêw+N+AN+Pl: iskwêwak
     iskwêw+N+AN+Loc: iskwênâhk
     iskwêw+N+AN+Dim+Sg: iskwêsis
     iskwêw+N+AN+Dim+Pl: iskwêwsisak
     iskwêw+N+AN+Dim+Loc: iskwêwsisihk
     
     iskwêw+N+AN+Sg+Px1Sg: nitiskwêw
     iskwêw+N+AN+Sg+Px2Sg: kitiskwêw
     iskwêw+N+AN+Sg+Px3Sg: otiskwêw
     iskwêw+N+AN+Sg+Px3iSg: otiskwêwiyiw
     iskwêw+N+AN+Sg+Px1Pl: nitiskwêwnân
     iskwêw+N+AN+Sg+Px12Pl: kitiskwêwnân
     iskwêw+N+AN+Sg+Px2Pl: kitiskwêwâw
     iskwêw+N+AN+Sg+Px3Pl: otiskwêwâw
     iskwêw+N+AN+Sg+Px3iPl: otiskwêwiyiw
     
     iskwêw+N+AN+Pl+Px1Sg: nitiskwêwak
     iskwêw+N+AN+Pl+Px2Sg: kitiskwêwak
     iskwêw+N+AN+Pl+Px3Sg: otiskwêwa
     iskwêw+N+AN+Pl+Px3iSg: otiskwêwiyiwa
     iskwêw+N+AN+Pl+Px1Pl: nitiskwêwinânak
     iskwêw+N+AN+Pl+Px12Pl: kitiskwêwnawak
     iskwêw+N+AN+Pl+Px2Pl: kitiskwêwiwâwak
     iskwêw+N+AN+Pl+Px3Pl: otiskwêwâwa
     iskwêw+N+AN+Pl+Px3iPl: otiskwêwyiwa
     
     iskwêw+N+AN+Dim+Sg+Px1Sg: nitiskwêsis
     iskwêw+N+AN+Dim+Sg+Px2Sg: kitiskwêsis
     iskwêw+N+AN+Dim+Sg+Px3Sg: otiskwêsis
     iskwêw+N+AN+Dim+Sg+Px3iSg: otiskwêsisiyiw
     iskwêw+N+AN+Dim+Sg+Px1Pl: nitiskwêsisnân
     iskwêw+N+AN+Dim+Sg+Px12Pl: kitiskwêsisnân
     iskwêw+N+AN+Dim+Sg+Px2Pl: kitiskwêsisâw
     iskwêw+N+AN+Dim+Sg+Px3Pl: otiskwêsisâw
     iskwêw+N+AN+Dim+Sg+Px3iPl: otiskwêsisiyiw
     
     iskwêw+N+AN+Dim+Pl+Px1Sg: nitiskwêwsisak
     iskwêw+N+AN+Dim+Pl+Px2Sg: kitiskwêwsisak
     iskwêw+N+AN+Dim+Pl+Px3Sg: otiskwêwsisa
     iskwêw+N+AN+Dim+Pl+Px3iSg: otiskwêwsisiyiwa
     iskwêw+N+AN+Dim+Pl+Px1Pl: nitiskwêwsisinânak
     iskwêw+N+AN+Dim+Pl+Px12Pl: kitiskwêwsisnawak
     iskwêw+N+AN+Dim+Pl+Px2Pl: kitiskwêwsisiwâwak
     iskwêw+N+AN+Dim+Pl+Px3Pl: otiskwêwsiswâwa
     iskwêw+N+AN+Dim+Pl+Px3iPl: otiskwêwsisyiwa
     
     iskwêw+N+AN+Px1Sg+Loc: nitiskwêwhk
     iskwêw+N+AN+Px2Sg+Loc: kitiskwêwhk
     iskwêw+N+AN+Px3Sg+Loc: otiskwêwhk
     iskwêw+N+AN+Px3iSg+Loc: otiskwêwyihk
     iskwêw+N+AN+Px1Pl+Loc: nitiskwêw
     iskwêw+N+AN+Px12Pl+Loc: kitiskwêwnâhk
     iskwêw+N+AN+Px2Pl+Loc: kitiskwêwiwâwihk
     iskwêw+N+AN+Px3Pl+Loc: otiskwêwiwâwihk
     iskwêw+N+AN+Px3iPl+Loc: otiskwêwiyihk

     iskwêw+N+AN+Dim+Px1Sg+Loc: nitiskwêwisisihk
     iskwêw+N+AN+Dim+Px2Sg+Loc: kitiskwêwisisihk
     iskwêw+N+AN+Dim+Px3Sg+Loc: otiskwêwisisihk
     iskwêw+N+AN+Dim+Px3iSg+Loc: otiskwêwssiyihk
     iskwêw+N+AN+Dim+Px1Pl+Loc: nitiskwêwisisnânihk
     iskwêw+N+AN+Dim+Px12Pl+Loc: kitiskwêwssinâh
     iskwêw+N+AN+Dim+Px2Pl+Loc: kitiskwêwisiswâwihk
     iskwêw+N+AN+Dim+Px3Pl+Loc: otiskwêwisiswâwihk
     iskwêw+N+AN+Dim+Px3iPl+Loc: otiskwêwisisiyihk
  
  Verb - maniway - ok : # -m animate noun, acc. to lexc and Wolvengrey it is inanimate
#     maniway+N+IN+Sg:
#     maniway+N+IN+Pl:
#     maniway+N+IN+Loc:
     
     maniway+N+IN+Sg+Px1Sg: naniway
     maniway+N+IN+Sg+Px2Sg: kaniway
     maniway+N+IN+Sg+Px3Sg: otaniway
     maniway+N+IN+Sg+Px3iSg: maniway
     maniway+N+IN+Sg+Px1Pl: naniwaynân
     maniway+N+IN+Sg+Px12Pl: kiniwaynân # kinawaynân ???
     maniway+N+IN+Sg+Px2Pl: kaniwaywâw
     maniway+N+IN+Sg+Px3Pl: naniwaywâw

  
  Noun - maskisin - ok : # -m inanimate noun, shoe
     maskisin+N+IN+Sg: maskisin
     maskisin+N+IN+Pl: maskisina
     maskisin+N+IN+Loc: maskisinihk
     maskisin+N+IN+Dim+Sg: maskisinisis
     maskisin+N+IN+Dim+Pl: maskisinisisa
     maskisin+N+IN+Dim+Loc: maskisinisisihk
     
     maskisin+N+IN+Sg+Px1Sg: nimaskisin
     maskisin+N+IN+Sg+Px2Sg: kimaskisin
     maskisin+N+IN+Sg+Px3Sg: omaskisin
     maskisin+N+IN+Sg+Px3iSg: omaskisiniyiw
     maskisin+N+IN+Sg+Px1Pl: nimaskisininân
     maskisin+N+IN+Sg+Px12Pl: kimaskisininaw
     maskisin+N+IN+Sg+Px2Pl: kimaskisiniwâw
     maskisin+N+IN+Sg+Px3Pl: omaskisiniwâw
     maskisin+N+IN+Sg+Px3iPl: omaskisiniyiw
     
     maskisin+N+IN+Pl+Px1Sg: nimaskisina
     maskisin+N+IN+Pl+Px2Sg: kimaskisina
     maskisin+N+IN+Pl+Px3Sg: omaskisina
     maskisin+N+IN+Pl+Px3iSg: omaskisiniyiwa
     maskisin+N+IN+Pl+Px1Pl: nimaskisininâna
     maskisin+N+IN+Pl+Px12Pl: kimaskisininawa
     maskisin+N+IN+Pl+Px2Pl: kimaskisiniwâwa
     maskisin+N+IN+Pl+Px3Pl: omaskisiniwâwa
     maskisin+N+IN+Pl+Px3iPl: omaskisiniyiwa
     
     maskisin+N+IN+Dim+Sg+Px1Sg: nimaskisinisis
     maskisin+N+IN+Dim+Sg+Px2Sg: kimaskisinisis
     maskisin+N+IN+Dim+Sg+Px3Sg: omaskisinisis
     maskisin+N+IN+Dim+Sg+Px3iSg: omaskisinisisiyiw
     maskisin+N+IN+Dim+Sg+Px1Pl: nimaskisinisisinân
     maskisin+N+IN+Dim+Sg+Px12Pl: kimaskisinisisinaw
     maskisin+N+IN+Dim+Sg+Px2Pl: kimaskisinisisiwâw
     maskisin+N+IN+Dim+Sg+Px3Pl: omaskisinisisiwâw
     maskisin+N+IN+Dim+Sg+Px3iPl: omaskisinisisiyiw
     
     maskisin+N+IN+Dim+Pl+Px1Sg: nimaskisinisisa
     maskisin+N+IN+Dim+Pl+Px2Sg: kimaskisinisisa
     maskisin+N+IN+Dim+Pl+Px3Sg: omaskisinisisa
     maskisin+N+IN+Dim+Pl+Px3iSg: omaskisinisisiyiwa
     maskisin+N+IN+Dim+Pl+Px1Pl: nimaskisinisisinâna
     maskisin+N+IN+Dim+Pl+Px12Pl: kimaskisinisisinawa
     maskisin+N+IN+Dim+Pl+Px2Pl: kimaskisinisisiwâwa
     maskisin+N+IN+Dim+Pl+Px3Pl: omaskisinisisiwâwa
     maskisin+N+IN+Dim+Pl+Px3iPl: omaskisinisisiyiwa
     
     maskisin+N+IN+Px1Sg+Loc: nimaskisinihk
     maskisin+N+IN+Px2Sg+Loc: kimaskisinihk
     maskisin+N+IN+Px3Sg+Loc: omaskisinihk
     maskisin+N+IN+Px3iSg+Loc: omaskisiniyihk
     maskisin+N+IN+Px1Pl+Loc: nimaskisininânihk
     maskisin+N+IN+Px12Pl+Loc: kimaskisininâhk
     maskisin+N+IN+Px2Pl+Loc: kimaskisiniwâwihk
     maskisin+N+IN+Px3Pl+Loc: omaskisiniwâwihk
     maskisin+N+IN+Px3iPl+Loc: omaskisiniyihk

     maskisin+N+IN+Dim+Px1Sg+Loc: nimaskisinisisihk
     maskisin+N+IN+Dim+Px2Sg+Loc: kimaskisinisisihk
     maskisin+N+IN+Dim+Px3Sg+Loc: omaskisinisisihk
     maskisin+N+IN+Dim+Px3iSg+Loc: omaskisinisisiyihk
     maskisin+N+IN+Dim+Px1Pl+Loc: nimaskisinisisinânihk
     maskisin+N+IN+Dim+Px12Pl+Loc: kimaskisinisinâhk
     maskisin+N+IN+Dim+Px2Pl+Loc: kimaskisinisisiwâwihk
     maskisin+N+IN+Dim+Px3Pl+Loc: omaskisinisisiwâwihk
     maskisin+N+IN+Dim+Px3iPl+Loc: omaskisinisisiyihk
  
  Noun - niska - ok : # -m animate noun, Canada goose
     niska+N+AN+Sg: niska
     niska+N+AN+Pl: niskak
     niska+N+AN+Loc: niskihk
     niska+N+AN+Dim+Sg: [niskisis, niskasis]
     niska+N+AN+Dim+Pl: [niskisisak, niskasisak]
     niska+N+AN+Dim+Loc: niskisisihk

     niska+N+AN+Sg+Px1Sg: niniska
     niska+N+AN+Sg+Px2Sg: kiniska
     niska+N+AN+Sg+Px3Sg: oniska
     niska+N+AN+Sg+Px3iSg: oniskiyiw # correct?
     niska+N+AN+Sg+Px1Pl: niniskanân
     niska+N+AN+Sg+Px12Pl: kiniskanân
     niska+N+AN+Sg+Px2Pl: kiniskâw
     niska+N+AN+Sg+Px3Pl: oniskâw
     niska+N+AN+Sg+Px3iPl: oniskayiw

     niska+N+AN+Pl+Px1Sg: niniskak
     niska+N+AN+Pl+Px2Sg: kiniskak
     niska+N+AN+Pl+Px3Sg: oniska
     niska+N+AN+Pl+Px3iSg: oniskiyiwa
     niska+N+AN+Pl+Px1Pl: niniskinânak
     niska+N+AN+Pl+Px12Pl: kiniskanawak
     niska+N+AN+Pl+Px2Pl: kiniskiwâwak
     niska+N+AN+Pl+Px3Pl: oniskawâwa
     niska+N+AN+Pl+Px3iPl: oniskayiwa

     niska+N+AN+Dim+Sg+Px1Sg: niniskisis
     niska+N+AN+Dim+Sg+Px2Sg: kiniskisis
     niska+N+AN+Dim+Sg+Px3Sg: oniskisis
     niska+N+AN+Dim+Sg+Px3iSg: oniskisisiyiw
     niska+N+AN+Dim+Sg+Px1Pl: niniskisisnân
     niska+N+AN+Dim+Sg+Px12Pl: kiniskisisnân
     niska+N+AN+Dim+Sg+Px2Pl: kiniskisisâw
     niska+N+AN+Dim+Sg+Px3Pl: oniskisisâw
     niska+N+AN+Dim+Sg+Px3iPl: oniskisisyiw
 
     niska+N+AN+Dim+Pl+Px1Sg: niniskasisak
     niska+N+AN+Dim+Pl+Px2Sg: kiniskasisak
     niska+N+AN+Dim+Pl+Px3Sg: oniskasisa
     niska+N+AN+Dim+Pl+Px3iSg: oniskasisiyiwa
     niska+N+AN+Dim+Pl+Px1Pl: niniskasisinânak
     niska+N+AN+Dim+Pl+Px12Pl: kiniskasisnawak
     niska+N+AN+Dim+Pl+Px2Pl: kiniskasisiwâwak
     niska+N+AN+Dim+Pl+Px3Pl: oniskasiswâwa
     niska+N+AN+Dim+Pl+Px3iPl: oniskasisyiwa
     
     niska+N+AN+Px1Sg+Loc: niniskahk
     niska+N+AN+Px2Sg+Loc: kiniskahk
     niska+N+AN+Px3Sg+Loc: oniskahk
     niska+N+AN+Px3iSg+Loc: oniskayihk
     niska+N+AN+Px1Pl+Loc: nisinânihk
     niska+N+AN+Px12Pl+Loc: kiniskanâhk
     niska+N+AN+Px2Pl+Loc: kisiwâwihk
     niska+N+AN+Px3Pl+Loc: osiwâwihk 
     niska+N+AN+Px3iPl+Loc: oniskayihk

     niska+N+AN+Dim+Px1Sg+Loc: niniskaisisihk
     niska+N+AN+Dim+Px2Sg+Loc: kiniskaisisihk
     niska+N+AN+Dim+Px3Sg+Loc: oniskaisisihk
     niska+N+AN+Dim+Px3iSg+Loc: oniskassiyihk
     niska+N+AN+Dim+Px1Pl+Loc: niniskaisisnânihk
     niska+N+AN+Dim+Px12Pl+Loc: kiniskassinâh
     niska+N+AN+Dim+Px2Pl+Loc: kiniskaisiswâwihk
     niska+N+AN+Dim+Px3Pl+Loc: oniskaisiswâwihk
     niska+N+AN+Dim+Px3iPl+Loc: oniskaisisiyihk
  
  Noun - ôhô - ok : # -m animate noun, owl
     ôhô+N+AN+Sg: ôhô
     ôhô+N+AN+Pl: ôhôwak
     ôhô+N+AN+Loc: ôhôhk
     ôhô+N+AN+Dim+Sg: ôhisis
     ôhô+N+AN+Dim+Pl: ôhôsisak
     ôhô+N+AN+Dim+Loc: ôhôsisihk

     ôhô+N+AN+Sg+Px1Sg: nitôhô
     ôhô+N+AN+Sg+Px2Sg: kitôhô
     ôhô+N+AN+Sg+Px3Sg: otôhô
     ôhô+N+AN+Sg+Px3iSg: otôhôyiw
     ôhô+N+AN+Sg+Px1Pl: nitôhônân
     ôhô+N+AN+Sg+Px12Pl: kitôhônân
     ôhô+N+AN+Sg+Px2Pl: kANiskâw
     ôhô+N+AN+Sg+Px3Pl: oniskâw
     ôhô+N+AN+Sg+Px3iPl: otôhôyiw

     ôhô+N+AN+Pl+Px1Sg: nitôhôwak
     ôhô+N+AN+Pl+Px2Sg: kitôhôwak
     ôhô+N+AN+Pl+Px3Sg: otôhôwak
     ôhô+N+AN+Pl+Px3iSg: otôhôyiwa
     ôhô+N+AN+Pl+Px1Pl: nitôhinânak
     ôhô+N+AN+Pl+Px12Pl: kitôhônawak
     ôhô+N+AN+Pl+Px2Pl: kitôhiwâwak
     ôhô+N+AN+Pl+Px3Pl: otôhôwâwa
     ôhô+N+AN+Pl+Px3iPl: otôhôyiwa

     ôhô+N+AN+Dim+Sg+Px1Sg: nitôhôsis
     ôhô+N+AN+Dim+Sg+Px2Sg: kitôhôsis
     ôhô+N+AN+Dim+Sg+Px3Sg: otôhôsis
     ôhô+N+AN+Dim+Sg+Px3iSg: otôhôsisiyiw
     ôhô+N+AN+Dim+Sg+Px1Pl: nitôhisisnân
     ôhô+N+AN+Dim+Sg+Px12Pl: kitôhisisnân
     ôhô+N+AN+Dim+Sg+Px2Pl: kitôhôsisiwâw
     ôhô+N+AN+Dim+Sg+Px3Pl: otôhôsisiwâw
     ôhô+N+AN+Dim+Sg+Px3iPl: otôhôsisiyiw

     ôhô+N+AN+Dim+Pl+Px1Sg: nitôhôsisak
     ôhô+N+AN+Dim+Pl+Px2Sg: kitôhôsisak
     ôhô+N+AN+Dim+Pl+Px3Sg: otôhôsisa
     ôhô+N+AN+Dim+Pl+Px3iSg: otôhôsisiyiwak
     ôhô+N+AN+Dim+Pl+Px1Pl: nitôhôsisinânak
     ôhô+N+AN+Dim+Pl+Px12Pl: kitôhôsisnawak
     ôhô+N+AN+Dim+Pl+Px2Pl: kitôhôsisiwâwak
     ôhô+N+AN+Dim+Pl+Px3Pl: otôhôsisiwâwa
     ôhô+N+AN+Dim+Pl+Px3iPl: otôhôsisiyiwa

     ôhô+N+AN+Px1Sg+Loc: nitôhôhk
     ôhô+N+AN+Px2Sg+Loc: kitôhôhk
     ôhô+N+AN+Px3Sg+Loc: otôhôhk
     ôhô+N+AN+Px3iSg+Loc: otôhôyihk
     ôhô+N+AN+Px1Pl+Loc: nisANânihk
     ôhô+N+AN+Px12Pl+Loc: kitôhônâhk
     ôhô+N+AN+Px2Pl+Loc: kisiwâwihk
     ôhô+N+AN+Px3Pl+Loc: osiwâwihk 
     ôhô+N+AN+Px3iPl+Loc: otôhôyihk

     ôhô+N+AN+Dim+Px1Sg+Loc: nitôhôsisihk
     ôhô+N+AN+Dim+Px2Sg+Loc: kitôhôsisihk
     ôhô+N+AN+Dim+Px3Sg+Loc: otôhôsisihk
     ôhô+N+AN+Dim+Px3iSg+Loc: otôhôssiyihk
     ôhô+N+AN+Dim+Px1Pl+Loc: nitôhôsisnânihk
     ôhô+N+AN+Dim+Px12Pl+Loc: kitôhôssANâh
     ôhô+N+AN+Dim+Px2Pl+Loc: kitôhôsiswâwihk
     ôhô+N+AN+Dim+Px3Pl+Loc: otôhôsiswâwihk
     ôhô+N+AN+Dim+Px3iPl+Loc: otôhôsisiyihk
  
  Noun - ôsi - ok : # -m inanimate noun
     ôsi+N+IN+Sg: ôsi
     ôsi+N+IN+Pl: ôsa
     ôsi+N+IN+Loc: ôsihk
     ôsi+N+IN+Dim+Sg: ôsisis
     ôsi+N+IN+Dim+Pl: ôsisisa
     ôsi+N+IN+Dim+Loc: ôsisisihk

     ôsi+N+IN+Sg+Px1Sg: nitôsi
     ôsi+N+IN+Sg+Px2Sg: kitôsi
     ôsi+N+IN+Sg+Px3Sg: otôsi
     ôsi+N+IN+Sg+Px3iSg: otôsiyiw
     ôsi+N+IN+Sg+Px1Pl: nitôsinân
     ôsi+N+IN+Sg+Px12Pl: kitôsinaw
     ôsi+N+IN+Sg+Px2Pl: kitôsiwâw
     ôsi+N+IN+Sg+Px3Pl: otôsiwâw
     ôsi+N+IN+Sg+Px3iPl: otôsiyiw

     ôsi+N+IN+Pl+Px1Sg: nitôsia
     ôsi+N+IN+Pl+Px2Sg: kitôsia
     ôsi+N+IN+Pl+Px3Sg: otôsia
     ôsi+N+IN+Pl+Px3iSg: otôsiyiwa
     ôsi+N+IN+Pl+Px1Pl: nitôsinâna
     ôsi+N+IN+Pl+Px12Pl: kitôsinawa
     ôsi+N+IN+Pl+Px2Pl: kitôsiwâwa
     ôsi+N+IN+Pl+Px3Pl: otôsiwâwa
     ôsi+N+IN+Pl+Px3iPl: otôsiyiwa

     ôsi+N+IN+Dim+Sg+Px1Sg: nitôsisis
     ôsi+N+IN+Dim+Sg+Px2Sg: kitôsisis
     ôsi+N+IN+Dim+Sg+Px3Sg: otôsisis
     ôsi+N+IN+Dim+Sg+Px3iSg: otôsisisiyiw
     ôsi+N+IN+Dim+Sg+Px1Pl: nitôsisisinân
     ôsi+N+IN+Dim+Sg+Px12Pl: kitôsisisinaw
     ôsi+N+IN+Dim+Sg+Px2Pl: kitôsisisiwâw
     ôsi+N+IN+Dim+Sg+Px3Pl: otôsisisiwâw
     ôsi+N+IN+Dim+Sg+Px3iPl: otôsisisiyiw

     ôsi+N+IN+Dim+Pl+Px1Sg: nitôsisisa
     ôsi+N+IN+Dim+Pl+Px2Sg: kitôsisisa
     ôsi+N+IN+Dim+Pl+Px3Sg: otôsisisa
     ôsi+N+IN+Dim+Pl+Px3iSg: otôsisisiyiwa
     ôsi+N+IN+Dim+Pl+Px1Pl: nitôsisisinâna
     ôsi+N+IN+Dim+Pl+Px12Pl: kitôsisisinawa
     ôsi+N+IN+Dim+Pl+Px2Pl: kitôsisisiwâwa
     ôsi+N+IN+Dim+Pl+Px3Pl: otôsisisiwâwa
     ôsi+N+IN+Dim+Pl+Px3iPl: otôsisisiyiwa

     ôsi+N+IN+Px1Sg+Loc: nitôsihk
     ôsi+N+IN+Px2Sg+Loc: kitôsihk
     ôsi+N+IN+Px3Sg+Loc: otôsihk
     ôsi+N+IN+Px3iSg+Loc: otôsiyihk
     ôsi+N+IN+Px1Pl+Loc: nitôsinânihk
     ôsi+N+IN+Px12Pl+Loc: kitôsinâhk
     ôsi+N+IN+Px2Pl+Loc: kitôsiwâwihk
     ôsi+N+IN+Px3Pl+Loc: otôsiwâwihk 
     ôsi+N+IN+Px3iPl+Loc: otôsiyihk

     ôsi+N+IN+Dim+Px1Sg+Loc: nitôsisisihk
     ôsi+N+IN+Dim+Px2Sg+Loc: kitôsisisihk
     ôsi+N+IN+Dim+Px3Sg+Loc: otôsisisihk
     ôsi+N+IN+Dim+Px3iSg+Loc: otôsisisiyihk
     ôsi+N+IN+Dim+Px1Pl+Loc: nitôsisisinânihk
     ôsi+N+IN+Dim+Px12Pl+Loc: kitôsisisinâhk
     ôsi+N+IN+Dim+Px2Pl+Loc: kitôsisisiwâwihk
     ôsi+N+IN+Dim+Px3Pl+Loc: otôsisisiwâwihk
     ôsi+N+IN+Dim+Px3iPl+Loc: otôsisisiyihk


  
  Noun - sihkihp - ok : # -m animate noun, blackbird
     sihkihp+N+AN+Sg: sihkihp
     sihkihp+N+AN+Pl: sihkihpwak
     sihkihp+N+AN+Loc: sihkihpihk
     sihkihp+N+AN+Dim+Sg: sihkihpsis
     sihkihp+N+AN+Dim+Pl: sihkihpsisak
     sihkihp+N+AN+Dim+Loc: sihkihpisisihk

     sihkihp+N+AN+Sg+Px1Sg: nisihkihp
     sihkihp+N+AN+Sg+Px2Sg: kisihkihp
     sihkihp+N+AN+Sg+Px3Sg: osihkihp
     sihkihp+N+AN+Sg+Px3iSg: osihkihpyiw
     sihkihp+N+AN+Sg+Px1Pl: nisihkihpnân
     sihkihp+N+AN+Sg+Px12Pl: kisihkihpnân
     sihkihp+N+AN+Sg+Px2Pl: kiniskâw
     sihkihp+N+AN+Sg+Px3Pl: oniskâw
     sihkihp+N+AN+Sg+Px3iPl: osihkihpyiw

     sihkihp+N+AN+Pl+Px1Sg: nisihkihpak
     sihkihp+N+AN+Pl+Px2Sg: kisihkihpak
     sihkihp+N+AN+Pl+Px3Sg: osihkihpa
     sihkihp+N+AN+Pl+Px3iSg: osihkihpyiwak
     sihkihp+N+AN+Pl+Px1Pl: nisihkihpnânak
     sihkihp+N+AN+Pl+Px12Pl: kisihkihpnawak
     sihkihp+N+AN+Pl+Px2Pl: kisihkihpwâwak
     sihkihp+N+AN+Pl+Px3Pl: osihkihpwâwa
     sihkihp+N+AN+Pl+Px3iPl: osihkihpyiwa

     sihkihp+N+AN+Dim+Sg+Px1Sg: nisihkihpisis
     sihkihp+N+AN+Dim+Sg+Px2Sg: kisihkihpisis
     sihkihp+N+AN+Dim+Sg+Px3Sg: osihkihpisis
     sihkihp+N+AN+Dim+Sg+Px3iSg: osihkihpisisiyiw
     sihkihp+N+AN+Dim+Sg+Px1Pl: nisihkihpisisinân
     sihkihp+N+AN+Dim+Sg+Px12Pl: kisihkihpisisinaw
     sihkihp+N+AN+Dim+Sg+Px2Pl: kisihkihpisisiwâw
     sihkihp+N+AN+Dim+Sg+Px3Pl: osihkihpisisiwâw
     sihkihp+N+AN+Dim+Sg+Px3iPl: osihkihpisisiyiw

     sihkihp+N+AN+Dim+Pl+Px1Sg: nisihkihpisisak
     sihkihp+N+AN+Dim+Pl+Px2Sg: kisihkihpisisak
     sihkihp+N+AN+Dim+Pl+Px3Sg: osihkihpisisak
     sihkihp+N+AN+Dim+Pl+Px3iSg: osihkihpisisiyiwa
     sihkihp+N+AN+Dim+Pl+Px1Pl: nisihkihpisisinâna
     sihkihp+N+AN+Dim+Pl+Px12Pl: kisihkihpisisinawa
     sihkihp+N+AN+Dim+Pl+Px2Pl: kisihkihpisisiwâwa
     sihkihp+N+AN+Dim+Pl+Px3Pl: osihkihpisisiwâwa
     sihkihp+N+AN+Dim+Pl+Px3iPl: osihkihpisisiyiwa

     sihkihp+N+AN+Px1Sg+Loc: nisihkihpihk
     sihkihp+N+AN+Px2Sg+Loc: kisihkihpihk
     sihkihp+N+AN+Px3Sg+Loc: osihkihpihk
     sihkihp+N+AN+Px3iSg+Loc: osihkihpiyihk
     sihkihp+N+AN+Px1Pl+Loc: nisihkihpinânihk
     sihkihp+N+AN+Px12Pl+Loc: kisihkihpinâhk
     sihkihp+N+AN+Px2Pl+Loc: kisihkihpiwâwihk
     sihkihp+N+AN+Px3Pl+Loc: osihkihpiwâwihk
     sihkihp+N+AN+Px3iPl+Loc: osihkihpiyihk

     sihkihp+N+AN+Dim+Px1Sg+Loc: nisihkihpisisihk
     sihkihp+N+AN+Dim+Px2Sg+Loc: kisihkihpisisihk
     sihkihp+N+AN+Dim+Px3Sg+Loc: osihkihpisisihk
     sihkihp+N+AN+Dim+Px3iSg+Loc: osihkihpsisiyihk
     sihkihp+N+AN+Dim+Px1Pl+Loc: nisihkihpisisnânihk
     sihkihp+N+AN+Dim+Px12Pl+Loc: kisihkihpsisinâhk
     sihkihp+N+AN+Dim+Px2Pl+Loc: kisihkihpisiswâwihk
     sihkihp+N+AN+Dim+Px3Pl+Loc: osihkihpisiswâwihk
     sihkihp+N+AN+Dim+Px3iPl+Loc: osihkihpisisiyihk
  
  Noun - sikâk - ok : # -k final animate noun 'goose'
     sikâk+N+AN+Sg: sikâk
     sikâk+N+AN+Pl: sikâkwak
     sikâk+N+AN+Loc: niskihk
     sikâk+N+AN+Dim+Sg: sikâksis
     sikâk+N+AN+Dim+Pl: sikâksisak
     sikâk+N+AN+Dim+Loc: sikâkisisihk

     sikâk+N+AN+Sg+Px1Sg: nisikâk
     sikâk+N+AN+Sg+Px2Sg: kisikâk
     sikâk+N+AN+Sg+Px3Sg: osikâk
     sikâk+N+AN+Sg+Px3iSg: osikâkyiw
     sikâk+N+AN+Sg+Px1Pl: nisikâknân
     sikâk+N+AN+Sg+Px12Pl: kisikâknân
     sikâk+N+AN+Sg+Px2Pl: kisikâkâw
     sikâk+N+AN+Sg+Px3Pl: osikâkâw
     sikâk+N+AN+Sg+Px3iPl: osikâkiyiw

     sikâk+N+AN+Pl+Px1Sg: nisikâkak
     sikâk+N+AN+Pl+Px2Sg: kisikâkak
     sikâk+N+AN+Pl+Px3Sg: osikâka
     sikâk+N+AN+Pl+Px3iSg: osikâkiyiwa
     sikâk+N+AN+Pl+Px1Pl: nisikâkinânak
     sikâk+N+AN+Pl+Px12Pl: kisikâknawak
     sikâk+N+AN+Pl+Px2Pl: kisikâkiwâwak
     sikâk+N+AN+Pl+Px3Pl: osikâkwâwa
     sikâk+N+AN+Pl+Px3iPl: osikâkyiwa

     sikâk+N+AN+Dim+Sg+Px1Sg: nisikâkosis
     sikâk+N+AN+Dim+Sg+Px2Sg: kisikâkosis
     sikâk+N+AN+Dim+Sg+Px3Sg: osikâkosis
     sikâk+N+AN+Dim+Sg+Px3iSg: osikâkosisiyiw
     sikâk+N+AN+Dim+Sg+Px1Pl: nisikâkosisnân
     sikâk+N+AN+Dim+Sg+Px12Pl: kisikâkosisnân
     sikâk+N+AN+Dim+Sg+Px2Pl: kisikâkosisâw
     sikâk+N+AN+Dim+Sg+Px3Pl: osikâkosisâw
     sikâk+N+AN+Dim+Sg+Px3iPl: osikâkosisiyiw
 
     sikâk+N+AN+Dim+Pl+Px1Sg: nisikâkisak
     sikâk+N+AN+Dim+Pl+Px2Sg: kisikâkisak
     sikâk+N+AN+Dim+Pl+Px3Sg: osikâkisa
     sikâk+N+AN+Dim+Pl+Px3iSg: osikâkisiyiwa
     sikâk+N+AN+Dim+Pl+Px1Pl: nisikâkisinânak
     sikâk+N+AN+Dim+Pl+Px12Pl: kisikâksisnawak
     sikâk+N+AN+Dim+Pl+Px2Pl: kisikâkisnawak
     sikâk+N+AN+Dim+Pl+Px3Pl: kisikâkisiwâwak
     sikâk+N+AN+Dim+Pl+Px3iPl: osikâkisyiwa
     
     sikâk+N+AN+Px1Sg+Loc: nitsikâkihk
     sikâk+N+AN+Px2Sg+Loc: kitsikâkihk
     sikâk+N+AN+Px3Sg+Loc: otsikâkihk
     sikâk+N+AN+Px3iSg+Loc: otsikâkyihk
     sikâk+N+AN+Px1Pl+Loc: nisinânihk
     sikâk+N+AN+Px12Pl+Loc: kitsikâknâhk
     sikâk+N+AN+Px2Pl+Loc: kisiwâwihk
     sikâk+N+AN+Px3Pl+Loc: osiwâwihk 
     sikâk+N+AN+Px3iPl+Loc: otsikâkyihk

     sikâk+N+AN+Dim+Px1Sg+Loc: nisikâkisihk
     sikâk+N+AN+Dim+Px2Sg+Loc: kisikâkisihk
     sikâk+N+AN+Dim+Px3Sg+Loc: osikâkisihk
     sikâk+N+AN+Dim+Px3iSg+Loc: osikâkisiyihk
     sikâk+N+AN+Dim+Px1Pl+Loc: nisikâkisinânihk
     sikâk+N+AN+Dim+Px12Pl+Loc: kisikâkisinâhk
     sikâk+N+AN+Dim+Px2Pl+Loc: kisikâkisiwâwihk
     sikâk+N+AN+Dim+Px3Pl+Loc: osikâkisiwâwihk
     sikâk+N+AN+Dim+Px3iPl+Loc: osikâkisiyihk
  
  Noun - wayasit - ok : # -m animate noun, hoof
     wayasit+N+AN+Sg: wayasit
     wayasit+N+AN+Pl: wayasitak
     wayasit+N+AN+Loc: wayasitihk
     wayasit+N+AN+Dim+Sg: wayasitisis
     wayasit+N+AN+Dim+Pl: wayasitisisak
     wayasit+N+AN+Dim+Loc: wayasitisisihk

     wayasit+N+AN+Sg+Px1Sg: niwayasit
     wayasit+N+AN+Sg+Px2Sg: kiwayasit
     wayasit+N+AN+Sg+Px3Sg: owayasit
     wayasit+N+AN+Sg+Px3iSg: owayasityiw
     wayasit+N+AN+Sg+Px1Pl: niwayasitnân
     wayasit+N+AN+Sg+Px12Pl: kiwayasitnân
     wayasit+N+AN+Sg+Px2Pl: kiniskâw
     wayasit+N+AN+Sg+Px3Pl: oniskâw
     wayasit+N+AN+Sg+Px3iPl: owayasityiw

     wayasit+N+AN+Pl+Px1Sg: niwayasitak
     wayasit+N+AN+Pl+Px2Sg: kiwayasitak
     wayasit+N+AN+Pl+Px3Sg: owayasita
     wayasit+N+AN+Pl+Px3iSg: owayasityiwa
     wayasit+N+AN+Pl+Px1Pl: niwayasitnânak
     wayasit+N+AN+Pl+Px12Pl: kiwayasitnawak
     wayasit+N+AN+Pl+Px2Pl: kiwayasitwâwak
     wayasit+N+AN+Pl+Px3Pl: owayasitwâwa
     wayasit+N+AN+Pl+Px3iPl: owayasityiwa

     wayasit+N+AN+Dim+Sg+Px1Sg: niwayasitisis
     wayasit+N+AN+Dim+Sg+Px2Sg: kiwayasitisis
     wayasit+N+AN+Dim+Sg+Px3Sg: owayasitisis
     wayasit+N+AN+Dim+Sg+Px3iSg: owayasitisisiyiw
     wayasit+N+AN+Dim+Sg+Px1Pl: niwayasitisisinân
     wayasit+N+AN+Dim+Sg+Px12Pl: kiwayasitisisinaw
     wayasit+N+AN+Dim+Sg+Px2Pl: kiwayasitisisiwâw
     wayasit+N+AN+Dim+Sg+Px3Pl: owayasitisisiwâw
     wayasit+N+AN+Dim+Sg+Px3iPl: owayasitisisiyiw

     wayasit+N+AN+Dim+Pl+Px1Sg: niwayasitisisak
     wayasit+N+AN+Dim+Pl+Px2Sg: kiwayasitisisak
     wayasit+N+AN+Dim+Pl+Px3Sg: owayasitisisa
     wayasit+N+AN+Dim+Pl+Px3iSg: owayasitisisiyiwa
     wayasit+N+AN+Dim+Pl+Px1Pl: niwayasitisisinânak
     wayasit+N+AN+Dim+Pl+Px12Pl: kiwayasitisisinawak
     wayasit+N+AN+Dim+Pl+Px2Pl: kiwayasitisisiwâwak
     wayasit+N+AN+Dim+Pl+Px3Pl: owayasitisisiwâwa
     wayasit+N+AN+Dim+Pl+Px3iPl: owayasitisisiyiwa

     wayasit+N+AN+Px1Sg+Loc: niwayasithk
     wayasit+N+AN+Px2Sg+Loc: kiwayasithk
     wayasit+N+AN+Px3Sg+Loc: owayasithk
     wayasit+N+AN+Px3iSg+Loc: owayasityihk
     wayasit+N+AN+Px1Pl+Loc: nisinânihk
     wayasit+N+AN+Px12Pl+Loc: kiwayasitnâhk
     wayasit+N+AN+Px2Pl+Loc: kisiwâwihk
     wayasit+N+AN+Px3Pl+Loc: osiwâwihk 
     wayasit+N+AN+Px3iPl+Loc: owayasityihk

     wayasit+N+AN+Dim+Px1Sg+Loc: niwayasitisisihk
     wayasit+N+AN+Dim+Px2Sg+Loc: kiwayasitisisihk
     wayasit+N+AN+Dim+Px3Sg+Loc: owayasitisisihk
     wayasit+N+AN+Dim+Px3iSg+Loc: owayasitssiyihk
     wayasit+N+AN+Dim+Px1Pl+Loc: niwayasitisisnânihk
     wayasit+N+AN+Dim+Px12Pl+Loc: kiwayasitssinâh
     wayasit+N+AN+Dim+Px2Pl+Loc: kiwayasitisiswâwihk
     wayasit+N+AN+Dim+Px3Pl+Loc: owayasitisiswâwihk
     wayasit+N+AN+Dim+Px3iPl+Loc: owayasitisisiyihk
